# 收到企业办社会补助款现金流列报

提问人：于呈 时间：2017-12-11 23:26:27
陈老师：您好！ 企业收到财政部拨付的三供一业、厂办大集体等企业办社会事项款项时，现金流量表如何列表报？

回答人：chenyiwei
看对应支出的现金流量列报，归入同一类别。例如相关支出予以费用化的，则现金流量列入“支付的其他与经营活动有关的现金”，相应地这部分补助款做欸收到的其他与经营活动有关的现金处理。

提问人：于呈 时间：2017-12-20 22:45:02
对于改造过程中发生资本化支出列入在建工程，费用性支出列入管理费用等科目。改造完成验收后收到财政部50%改造款。支出予以费用化的现金流列入“支付其他与经营活动有关的现金”，收到50%的对应财政拨款在“收到其他与经营活动有关的现金”；支出予以资本化的现金流“购建固定资产、无形资产和其他长期资产所支付的现金” ，收到50%的对应财政拨款“处置固定资产、无形资产和其他长期资产所收回的现金净额”
陈老师，这样理解对不对？

回答人：chenyiwei
收到对应于资本化支出的财政拨款时，作为收到的其他与投资或筹资活动有关的现金处理。